臺灣士林地方法院刑事判決　　　　　 100年度審易字第2038號
公　訴　人　臺灣士林地方法院檢察署檢察官
被　　　告　彭雲禎
上列被告因違反毒品危害防制條例案件，經檢察官提起公訴（10
0 年度毒偵字第1607號），被告於本院準備程序中就被訴事實為
有罪之陳述，經本院裁定改依簡式程序審理，並判決如下：
    主  文
彭雲禎施用第二級毒品，累犯，處有期徒刑柒月，扣案之第二級
毒品甲基安非他命壹包（驗餘淨重零點零肆柒貳公克）沒收銷燬
。
    事  實
一、彭雲禎前因施用毒品案件，經本院裁定送觀察、勒戒後，認
    有繼續施用毒品之傾向，復經本院裁定令入戒治處所施以強
    制戒治，於民國97年2 月4 日執行完畢釋放出所，並經臺灣
    士林地方法院檢察署檢察官以97年度戒毒偵字第21號為不起
    訴處分確定。又因施用毒品案件，經臺灣臺北地方法院分別
    以98年度簡字第1355號判決處有期徒刑4 月確定、98年度易
    字第1291號判決處有期徒刑4 月確定及99年度易緝字第55號
    判決處有期徒刑4 月確定，上開3 案嗣經裁定定應執行有期
    徒刑8 月確定，於99年11月14日縮刑期滿執行完畢。詎其猶
    不知悛悔，復基於施用第二級毒品甲基安非他命之犯意，於
    前揭強制戒治執行完畢釋放後5 年內之100 年8 月8 日下午
    1 時許，在臺北市北投區○○○路某公園內，以將甲基安非
    他命置入玻璃球內燒烤吸食其所生煙霧之方式，施用第二級
    毒品甲基安非他命1 次。嗣彭雲禎因另案遭通緝，為警於10
    0 年8 月10日下午4 時40分許，在臺北市○○區○○路30號
    前緝獲，並當場扣得彭雲禎所有之第二級毒品甲基安非他命
    1 包（驗餘淨重0.0472公克），經警採集其尿液檢體送驗後
    ，因鑑驗結果呈安非他命及甲基安非他命陽性反應，始悉上
    情。
二、案經臺北市政府警察局北投分局報請臺灣士林地方法院檢察
    署檢察官偵查起訴。
    理  由
一、上揭犯罪事實，業據被告彭雲禎於警詢時、偵查中、本院準
    備程序及審理時坦承不諱（見毒偵卷第8 頁、第34頁，本院
    卷第35頁背面、第38頁背面）。又被告為警查獲後在警局所
    排尿液，經送台灣尖端先進生技醫藥股份有限公司以酵素免
    疫分析法初驗後，再以氣相層析質譜儀法複驗，呈安非他命
    及甲基安非他命陽性反應，有該公司於100 年8 月22日出具
    之濫用藥物檢驗報告及臺北市政府警察局偵辦毒品案件尿液
    檢體委驗單影本（編號：047651號）各1 紙在卷可稽（見毒
    偵卷第80至81頁）。另扣案之白色晶體1 包，經送慈濟大學
    濫用藥物檢驗中心檢驗結果，檢出甲基安非他命成分，有該
    大學100 年8 月29日慈大藥字第S0000000號鑑定書影本1 份
    附卷可參（見毒偵卷第82頁），堪認被告自白與事實相符，
    本案事證明確，被告犯行堪以認定。又被告前因施用毒品案
    件，經本院裁定送觀察、勒戒後，認有繼續施用毒品之傾向
    ，復經本院裁定令入戒治處所施以強制戒治，於97年2 月4
    日執行完畢釋放出所，並經臺灣士林地方法院檢察署檢察官
    以97年度戒毒偵字第21號為不起訴處分確定乙情，有臺灣高
    等法院被告前案紀錄表在卷可考，應甚明確，是被告於上開
    觀察、勒戒及強制戒治執行完畢釋放後5 年內，再犯本案施
    用毒品之犯行，核與毒品危害防制條例第23條第2 項所定相
    符，公訴人依法追訴，於法並無不合，本院自應依法論科。
二、按甲基安非他命為毒品危害防制條例第2 條第2 項第2 款所
    稱之第二級毒品。核被告彭雲禎所為，係犯毒品危害防制條
    例第10條第2 項之施用第二級毒品罪，其持有第二級毒品甲
    基安非他命進而施用，持有毒品之行為為施用毒品之當然手
    段，不另論以持有毒品罪（最高法院74年度台上字第3404號
    判例意旨參照）。又被告有如事實欄所載前案科刑及執行之
    情形，有臺灣高等法院被告前案紀錄表在卷可考，其於有期
    徒刑執行完畢後5 年內，故意再犯本案有期徒刑以上之罪，
    為累犯，應依刑法第47條第1 項之規定加重其刑。爰審酌被
    告曾因施用毒品犯行而送觀察、勒戒、強制戒治及法院判處
    罪刑確定，仍不知悛悔，復再施用毒品，顯見其戒絕毒品之
    決心不堅，惟念其施用毒品乃戕害自己身心健康，尚未危及
    他人，且犯後坦承犯行，態度良好，且本次施用毒品犯行僅
    有1 次，並其犯罪之動機、目的、智識程度等一切情狀，量
    處如主文所示之刑。至公訴人具體求處有期徒刑8 月以上，
    本院認量處如主文所示之刑即足資警愓被告，認公訴人具體
    求刑稍嫌過重，附此敘明。另扣案之第二級毒品甲基安非他
    命1 包（驗餘淨重0.0472公克），係查獲之第二級毒品，應
    依毒品危害防制條例第18條第1 項前段規定沒收銷燬，附此
    敘明。
據上論斷，應依刑事訴訟法第273 條之1 第1 項、第299 條第1
項前段，毒品危害防制條例第10條第2 項、第18條第1 項前段，
刑法第11條、第47條第1 項，判決如主文。
本案經檢察官李政達到庭執行職務。
中    華    民    國    100   年    11    月    10    日
                  刑事第一庭法  官  林秀鳳
以上正本與原本無異。
如不服本判決應於收受判決後10日內向本院提出上訴書狀，並應
敘述具體理由；其未敘述上訴理由者，應於上訴期間屆滿後20日
內向本院補提理由書（均須按他造當事人之人數附繕本）「切勿
逕送上級法院」。
                            書記官  張竣閔
中    華    民    國   100    年    11    月    14    日
附錄本件論罪科刑依據法條全文：
毒品危害防制條例第10條：
施用第一級毒品者，處6月以上5年以下有期徒刑。
施用第二級毒品者，處3年以下有期徒刑。